臺灣高等法院刑事裁定　　　　　　　　　 96年度抗字第951號
抗　告　人
即　受刑人　甲○○
上列抗告人因聲請減刑及定應執行刑案件，不服臺灣板橋地方法
院中華民國96年8月14日裁定（96年度聲減字第4380號），提起
抗告，本院裁定如下：
    主  文
抗告駁回。
    理  由
一、本件聲請意旨略以：查受刑人甲○○於附表所列日期犯詐欺
    等罪，經判處如附表所列之刑確定在案，茲檢察官以其犯罪
    時間，均在中華民國96年4月24日以前，所犯附表所示之編
    號二、三、四、五、六、七等罪，悉合於減刑條件，聲請予
    以減刑，並聲請與不應減刑之編號一所處之刑，定其應執行
    之刑。
二、按修正前刑法第51條第5款規定：「宣告多數有期徒刑者，
    於各刑中之最長期以上，各刑合併之刑期以下，定其刑期。
    但不得逾20年。」。則原法院裁定援引中華民國96年罪犯減
    刑條例第2條第1項第3款、第8條第1項、第10條第2項、第11
    條、第12條、刑法修正前修正前第51條第5款規定，以：「
    甲○○所犯故買贓物罪，減為有期徒刑貳月又拾伍日；又犯
    共同連續行使偽造信用卡罪，減為有期徒刑陸月；又犯連續
    行使偽造私文書，足以生損害於他人罪，減為有期徒刑玖月
    ；又犯連續行使偽造私文書，足以生損害於公眾及他人罪，
    減為有期徒刑陸月；又犯共同連續意圖販賣而無故以錄音竊
    錄他人非公開之活動罪，減為有期徒刑壹年；又犯行使偽造
    私文書，足以生損害於他人罪，減為有期徒刑壹月又拾伍日
    ；又與不應減刑之共同以意圖為自己不法之所有，以詐術使
    人將本人之物交付為常業罪所處之刑，應執行有期徒刑陸年
    。」。經核於法並無不合。
三、抗告意旨雖以：受刑人於民國92年6月26日由板橋地方法院
    裁定收押禁見，至同年12月25日再接續執行他案服刑至今，
    約已服刑4年2個月，並按監獄行刑法中之行刑累進處遇條例
    第19條類別第4項6-9年分數晉級，因合併板橋地方法院宣告
    之偽造文書及妨害密秘二罪，變更為每4個月進分1釐，經減
    刑條例減刑為6年，還是執行6-9年晉級分數，依然不變，致
    定其應執行刑之美意毫無意義；請求均院審酌上述理由，和
    受刑人安心服刑，並能早日假釋回家與母親團聚，回歸社會
    重新做人的心情，及法律之外情理法，希望能更新裁定應執
    行5年11月為宜云云。惟查，原法院裁定所定應執行刑為有
    期徒刑6年，於法並無不合，已如前述。抗告意旨所指摘之
    理由，核與原法院定應執行刑之裁定是否有當，並無任何關
    聯；抗告意旨執以指摘原法定裁定，為無理由，應予駁回。
三、據上論結，應依刑事訴訟法第412條，裁定如主文。
中　　華　　民　　國　　96　　年　　9 　　月　　17　　日
　　　　　　　　　刑事第十庭    審判長法　官 楊炳禎
　　　　　　　　　　　　　　　　　　  法　官 李春地
　　　　　　　　　　　　　　　　　　  法　官 陳博志
以上正本證明與原本無異。
如不服本裁定，應於收受送達後五日內向本院提出抗告狀。
                                      書記官 陳嘉文
中　　華　　民　　國　　96　　年　　9 　　月　　19　　日
